臺灣士林地方法院刑事判決　　　　　　　　94年度訴字第72號
公　訴　人　臺灣士林地方法院檢察署檢察官
被　　　告　甲○○
上列被告因毒品危害防制條例案件，經檢察官提起公訴（93年
度毒偵字第1254號）及移送併案審理（94年度毒偵字第824 號、
94年度速偵字第31號、94年度毒偵字第1298號、94年度毒偵字第
1392號），本院於訊問被告後，被告為有罪之陳述，經裁定認為
宜以簡式審判程序審理，並判決如下：
    主  文
甲○○連續施用第一級毒品，累犯，處有期徒刑拾月。扣案之海
洛因參拾玖小包（淨重陸點捌壹公克）沒收銷燬，扣案之包裝海
洛因用之包裝袋參拾玖個、分裝匙肆支、分裝袋肆拾個、葡萄糖
貳包、電子磅秤貳台均沒收。又連續施用第二級毒品，累犯，處
有期徒刑陸月，扣案之安非他命拾柒小包（淨重貳貳點捌玖公克
）及安非他命殘渣袋壹個均沒收銷燬，扣案之包裝安非他命用之
包裝袋拾柒個、安非他命吸食器肆組、玻璃球肆顆均沒收。應執
行有期徒刑壹年，扣案之海洛因參拾玖小包（淨重陸點捌壹公克
）、安非他命拾柒小包（淨重貳貳點捌玖公克）及安非他命殘渣
袋壹個均沒收銷燬，扣案之包裝海洛因用之包裝袋參拾玖個、分
裝匙肆支、分裝袋肆拾個、葡萄糖貳包、電子磅秤貳台、包裝安
非他命用之包裝袋拾柒個、安非他命吸食器肆組、玻璃球肆顆均
沒收。
    事  實
一甲○○前因二次施用第二級毒品安非他命案件，分別經送觀察
  、勒戒後，均認無繼續施用毒品之傾向，由台灣士林地方法院
  檢察署檢察官分別於民國91年3 月31日以91年度毒偵緝字第46
  號為不起訴處分及92年2 月12日以91年度毒偵字第1383號為不
  起訴處分確定，其第二次執行觀察、勒戒後，並於91年12月27
  日釋放出所。嗣甲○○再因施用第二級毒品安非他命案件，由
  台灣士林地方法院檢察署檢察官於93年5 月4 日以93年度毒偵
  緝字第466 號案提起公訴，並於93年6 月14日，經本院以93
  年度簡字第167 號判決處有期徒刑3 月確定，並於93年9 月17
  日易科罰金執行完畢。詎其仍未戒除毒癮，於前開觀察勒戒執
  行完畢釋放後5 年內，復基於施用第一級毒品海洛因及第二級
  毒品安非他命之概括犯意，自93年8 月底某日起至94年6 月18
  日止，其位在台北縣石門鄉內石門17號住處，以其所有之電子
  磅秤，秤量其所有之葡萄糖與海洛因比例後，混合捲入香煙內
  之方式後吸食煙氣，及以將安非他命置於其所有之吸食器內，
  再以火燒烤產生煙霧吸入體內方式，分別連續施用第一級毒品
  海洛因及第二級毒品安非他命多次，嗣分別：(1)於93年9 月3
  日晚間8 時許，在臺北市石門鄉內石門17號甲○○住處為警查
  獲，並扣得海洛因15小包（淨重3.14公克，包裝重3.99公克）
  、安非他命16小包（驗餘淨重22.79 公克，包裝重11.29 公克
  ），甲○○所有之安非他命吸食器1 組、分裝匙1 支、葡萄糖
  1 包及分裝袋40個。(2)於93年11月18日下午3 時40分許，在前
  揭住處查獲。(3)於94年1 月25日上午11時30分許，在前揭住處
  為警查獲，並扣得甲○○所有之安非他命殘渣袋1 個、電子磅
  秤1 臺、安非他命吸食器1 組、玻璃球1 個、海洛因粉末9 包
  （淨重0.50公克，空包裝重0.20公克）；(4)94年5 月16日下午
  1 時許，在台北縣石門鄉○○路風管處路口，為警查獲海洛因
  9 小包（淨重1.97公克，包裝重1.93公克）、安非他命吸食器
  1 組、葡萄糖1 包、電子磅秤1 臺、分裝匙3 支；(5)於94年6
  月21在前揭住處為警查獲，並扣得海洛因6 小包（毛重2.4 公
  克、淨重1.2 公克）、安非他命1 小包（毛重0.3 公克、淨重
  0.1 公克）、安非他命吸食器1 組、玻璃球3 顆，並分別採集
  尿液送驗後，均呈現海洛因及安非他命陽性反應，始查悉上情
  。
二案經台北縣政府警察局金山分局、淡水分局、臺北市政府警察
  局刑事警察大隊、臺北市政府警察局中山分局報告台灣士林地
  方法院檢察署檢察官偵查起訴。
    理  由
一右揭犯罪事實，業據被告甲○○於本院審理中坦承不諱，核與
  於93年11月18日同案遭查獲之被告鄭東慶、許文億供述之情節
  相符，並有93年9 月3 日遭查獲時之現場照片6 張、94年5 月
  16日遭查獲時之現場照片5 張及如事實欄所示之扣案物可資佐
  證。又被告5 次為警查獲後，經警採集尿液送驗之結果，均呈
  海洛因及安非他命之陽性反應，有台灣檢驗科技股份有限公司
  93年9 月17日濫用藥物尿液檢驗報告（見毒偵字第1254號卷第
  6 頁）、93年11月26日濫用藥物尿液檢驗報告（見毒偵字第
  824 號卷第44頁）、台灣尖端生技醫藥股份有限公司94年2 月
  2 日濫用藥物檢驗報告（見本院卷第12頁）、台灣檢驗科技股
  份有限公司94年6 月3 日濫用尿液檢驗報告（見偵字第5521號
  卷第66頁）、台灣檢驗科技股份有限公司94年7 月11日濫用藥
  物尿液檢驗報告（見本院卷第82頁）存卷可佐。而93年9 月3
  日扣案之白色粉末15小包（淨重3.14公克，包裝袋重3.99公克
  ）及白色晶體16小包（驗餘淨重22.79 公克，包裝袋重11.29
  公克），確實含有海洛因及甲基安非他命成分，各有法務部調
  查局93年10月5 日調科壹字第040003636 號函及內政部警政署
  刑事警察局93年12月28日刑鑑字第0930184214號鑑驗通知書存
  卷可佐（見本院卷第24頁、第19頁）；94年1 月25日扣案之白
  色粉末9 包（淨重0.50公克，空包裝重0.20公克），亦含有海
  洛因成分，有法務部調查局94年4 月13日調科壹字第
  040003769 號鑑定通知書在卷可稽（見本院卷第22頁）；94年
  5 月16日扣案之白粉9 包含有海洛因成分（淨重1.97公克，空
  包裝重1.93公克），有法務部調查局94年7 月12日調科壹字第
  040003906 號鑑定通知書附卷可考（見毒偵字第1392號卷第12
  頁）；94年6 月21日查獲之海洛因6 包（毛重2.4 公克、淨重
  1.2 公克）及安非他命1 包（毛重0.3 公克、淨重0.1 公克）
  均呈海洛因、安非他命反應，有臺北市政府警察局中山分局查
  獲涉嫌毒品危害防制條例毒品初步檢驗報告單可佐（見毒偵字
  第1298號卷第18頁）。再被告甲○○前因二次施用第二級毒品
  安非他命案件，分別經送觀察、勒戒後，均認無繼續施用毒品
  之傾向，由台灣士林地方法院檢察署檢察官分別於民國91 年3
  月31日以91年度毒偵緝字第46號為不起訴處分及92年2 月12日
  以91年度毒偵字第1383號為不起訴處分確定，其第二次執行觀
  察、勒戒後，並於91年12月27日釋放出所。嗣甲○○再因施用
  第二級毒品安非他命案件，由台灣士林地方法院檢察署檢察官
  於93年5 月4 日以93年度毒偵緝字第466 號案提起公訴，並於
  93年6 月14日，經本院以93年度簡字第167 號判決處有期徒刑
  3 月確定之事實，有電腦查詢上開不起訴處分書、臺灣高等法
  院被告前案紀錄表各1 份在卷足參，是被告於前次觀察勒戒執
  行完畢釋放後，5 年內再犯本件施用第一級、第二級毒品之罪
  ，堪以認定，應依法論科。
二核被告甲○○所為，係犯毒品危害防制條例第10條第1 項、第
  2 項之施用第一級、第二級毒品罪。被告因施用第一級毒品海
  洛因、第二級毒品安非他命而分別持有第一級毒品海洛因、第
  二級毒品安非他命，其持有之低度行為分別為施用之高度行為
  所吸收，均不另論罪。又其先後多次施用第一級毒品、第二級
  毒品之犯行，時間緊接，所犯構成要件相同之罪，顯係基於概
  括犯意為之，為連續犯，應依刑法第56條之規定，以1 罪論，
  並加重其刑。再被告所犯上開2 罪，犯意各別，行為互殊，應
  分論併罰。又公訴人起訴事實雖未敘及被告於93年11月18日、
  94年1 月25日、94年5 月16日及94年6 月21日為警查獲部分之
  犯行，然該部分事實與公訴人起訴之犯罪事實既具有連續犯之
  裁判上一罪關係，應為起訴效力所及，本院自應併予審究。被
  告有如事實欄所載之刑之執行紀錄，有台灣高等法院被告全國
  前案紀錄表在卷可按，其於有期徒刑執行完畢五年內，再犯本
  件最重本刑為有期徒刑以上之罪，為累犯，應依刑法第47條規
  定，依法遞加重其刑。爰審酌被告前經觀察、勒戒後仍未能杜
  絕毒品之誘惑，而再次施用第一級、第二級毒品，顯無戒絕毒
  品之毅力，並考量其施用毒品次數，及犯罪後坦承犯行，態度
  尚稱良好等一切情狀，分別量處如主文所示之刑，並定其應執
  行之刑。
三扣案之安非他命殘渣袋1 個，因殘渣袋內安非他命殘渣量微，
  無法分別秤重，顯與第二級毒品安非他命無法析離而個別諭知
  宣告沒收，應與扣案之海洛因39小包（淨重6.81公克）、安非
  他命17小包（淨重22.89 公克），不問屬於犯人與否，均應依
  毒品危害防制條例第18條第1 項前段宣告沒收銷燬。扣案之包
  裝海洛因用之包裝袋39個、分裝匙4 支、分裝袋40個、葡萄糖
  2 包、電子磅秤2 台、包裝安非他命用之包裝袋4 個、安非他
  命吸食器4 組、玻璃球4 顆，為被告所有且係供施用第一級毒
  品海洛因及第二級毒品安非他命犯罪所用之物，亦經被告供陳
  在卷，爰依刑法第38條第1 項第2 款規定併予宣告沒收。另扣
  案之注射針筒4 支，雖為被告所有，然被告係以將海洛因混合
  葡萄糖之捲煙方式施用海洛因，並非以注射方式為之，此據被
  告供述甚明，亦非違禁物，爰不予宣告沒收，併此敘明。
據上論斷，應依刑事訴訟法第273 條之1 第1項、第299 條第1項
前段，毒品危害防制條例第10條第1 項、第10條第2 項、第18
條第1 項前段，刑法第11條、第56條、第51條第5 款、第47條、
第38條第1 項第2 款，判決如主文。
本案經檢察官謝榮林到庭執行職務。
中　　華　　民　　國　　94　　年　　9 　　月　　2 　　日
                  刑事第四庭法  官    許碧惠
以上正本證明與原本無異。
如不服本判決，應於判決送達後10日內，向本院提出上訴狀。
                            書記官    徐仁豐
中　　華　　民　　國　　94　　年　　9 　　月　　5 　　日
附錄
毒品危害防制條例第10條
施用第一級毒品者，處 6 月以上 5 年以下有期徒刑。
施用第二級毒品者，處 3 年以下有期徒刑。
